Inventaris van het archief van het Rijksturfproefstation, 1925-1960
Nationaal Archief, Den Haag
Ministerie van Economische Zaken: Rijks Turfproefstation
Rijks Turfproefstation
1925-1960
E20189
2.30 meter; 21 inventarisnummers.
Normale geschreven, getypte en gedrukte documenten, geen bijzondere handschriften.
Nationaal Archief, Den Haag
Ministerie van Economische Zaken / Rijks Turfproefstation
Het archief bevat jaarverslagen, vergaderverslagen, publicaties, rapporten, octrooien en overige stukken betreffende turf in de breedste zin van het woord.
Archiefvorming
Geschiedenis van de archiefvormer
Het proefstation met voorlichtingsdienst ten behoeve van de turfhandel en de turfindustrie, kortweg Rijksturfproefstation, is opgericht bij Koninklijk Besluit van 31 maart 1925 no. 25.
Het was gevestigd te Emmen (1925-1931), 's-Gravenhage (1931-1935) en te Zwolle (1935-1960).
Vanaf 1935 vormde het feitelijk een onderdeel van de het Rijksnijverheidsconsulentschap voor het noorden en oosten des lands te Zwolle.
Directeur was ir R. Sybolts, van 1925-1960.
Geschiedenis van het archiefbeheer
In 1968 is dit archief als onderdeel van het archief van de Rijksnijverheidsdienst te Zwolle overgedragen, waaruit het in 1981 is losgemaakt.
Overbrenging van een overheidsarchief
2.06
Aanwijzingen voor de gebruiker
Openbaarheidsbeperkingen
Volledig openbaar.
Materiële beperkingen
Aanvraaginstructie
Openbare archiefstukken kunnen online worden aangevraagd en gereserveerd. U kunt dit ook via de terminals in de studiezaal van het Nationaal Archief doen. Om te kunnen reserveren dient u de volgende stappen te volgen:
U maakt een profiel aan op www.gahetna.nl, en logt vervolgens in
Via de archiefinventaris (alleen de beschrijvingen met rode nummers) selecteert u het gewenste archiefstuk door op de knop 'Reserveren' te klikken
In het volgende scherm geeft u aan op welke dag u het archiefstuk wilt inzien
Indien u zich bevindt in de studiezaal en een tafelnummer heeft ontvangen kunt u dit nummer vermelden. Als u geen tafelnummer heeft kunt u tafelnummer 777 laten staan
Vervolgens bevestigt u uw reservering door deze te versturen.
Verwant materiaal
Beschikbaarheid van kopieën
Beschrijving van de series en archiefbestanddelen
- Dossiers, 1
  - Dossier 101. Syndicaat turfmachines Lodder, 1927-1930
    Financiële afrekening
  - Dossier 115. Procedé Cuylits, 1925-1945
  - Dossier 122. Commissie van Advies Turfproefstation, 1925-1933
    o.a. verslagen vergaderingen
  - Dossier 126. Jaarverslagen Rijksturfproefstation, 1927-1946
    concepten en correspondentie
  - Dossier 138. Jahrbuch der Moorkunde, 1927-1936
  - Dossier 148. Veenbranden, 1928-1929
  - Dossier 154. Internationale turfproduktie statistiek, 1928-1931
  - Dossier 158. Zwarte turf voor de fabricage van een kunstmeststof, 1928-1931
  - Dossier 163. Turfkolengruisbriketten, 1925-1942
    J. Gorter Hzn., P. Hisschemoller, Gebrs. Strunk
  - Dossier 168. Turfcokes (houtskool), 1929-1938
    dr Wielandt
- Dossiers, 2
  - Dossier 132. Procedé T.Viersen, 1925-1951
    Octrooiaanvrage No. 30353; octrooi No. 17744
  - Dossier 170. Turfcokes, 1925-1936
    Diversen
- Dossiers, 3
  - Dossier 227. Turfmachines Wielandt, 1929-1930
  - Dossier 217. Doppleriet, 1928-1932
  - Dossier 210. Driemaandelijkse rapporten Rijksturfproefstation, 1925-1930
  - Dossier 205. Gegevens turfproductie, veenvoorraad, enz., 1905-1925
  - Dossier 187. N.V. tot Verbetering van het Veenbedrijf, 1925-1926
  - Dossier 175. N.V. Algemene Norit Mij. en N.V. Purit Mij., 1925-1955
    o.a. jaarverslagen
  - Dossier 178. Turfmachines Horch, 1927-1929
  - Dossier 231. Madruck-installatie, 1927-1930
  - Dossier 232. Reiniging van afvalwater, 1930
    Ververijen
  - Dossier 241. Turfafzet i.v.m. kolenprijs, 1926-1940
    Overzicht
- Dossiers, 4
  - Dossier 123A. Veenverhuring, 1942
    o.a. accountantsrapporten
  - Dossier 144. Turfprijzen, 1940-1948
  - Dossier 104. Algemene bestuursvergaderingen, besluiten, notulen, 1934-1940
    Nederlandse Turfcentrale
  - Dossier 266. Verein zur Forderung der Moorkultur im Deutschen Reiche, 1934
  - Dossier 270. Statistiek turfproductie in Nederland, 1938-1958
  - Dossier 142. Purit-Nurit, 1938-1941
  - Dossier 141. Franse turf, 1937-1939
    Griendtsveen
  - Dossier 151. Stichting tot bestudering en bevordering der exploitatie der turfgebieden; Centraal Organisatie Bureau voor het Bedrijfsleven, 1945-1946
- Dossiers, 5
  - Dossier 101. N.V. Verkoopkantoor Fabrieksturf contra E.A. van Poelvoorde, 1936-1937
  - Dossier 110. Driemaandelijkse verslagen Nederlandse Turfcentrale, 1935-1941
  - Dossier 135. Federatie van Vervenersbonden en Bond van Verveners Verenigingen, 1933-1954
    o.a. notulen vergaderingen
- Dossier 131A. Electrische centrale Drenthe., 1936-1953; 6
- Dossier 134. Kostprijsonderzoekingen., 1937-1948; 7
- Dossier... Turfbrikettenfabriek., 1934-1941; 8
- Dossiers, 9
  - Dossier 167. Turfbrikettenfabriek, 1936-1947
  - Veenreserve, 1948-1951
    N.V. Purit
  - Octrooischriften, 1928-1956
    Nederland, Duitsland en Rusland
  - Turfbrekers, 1854
  - Heseper Torfwerk, 1954
    Meppen
  - Drs Th.G. Heyke, 1955-1957
  - Toegepast Natuurwetenschappelijk Onderzoek, 1950
    Bacteriologische omzetting van veen tot een product met hogere calorische waarde dan turf
- Dossiers, 10
  - Toegepast Natuurwetenschappelijk Onderzoek, 1943-1948
    Rapporten betr. Veen- en turfonderzoek
  - Mechanisatie veenbedrijf, 1952-1954
  - Torfveredelungsverfahren Linker-Kramer, 1926-1952
- Dossiers, 11
  - Commissaris Generaal voor de Nederlandse economische belangen in Duitsland, 1946-1948
  - Annexatie Duits veengebied; grenscorrecties Drenthe-Overijssel, 1945-1946
  - Werkgroep Turfumus Onderzoek, 1952-1954
  - Sleuvengraver, 1953-1954
- Dossiers, 12
  - Werkgroep Mechanisatie Kleine Veenderijen, 1953-1956
  - G. Kreuze, Rotterdam, 1950-1953
  - Centraal Planbureau, 1950
  - Machine "Kemme", 1946-1948
  - Vinkeveense Plassen, 1949-1955
  - Meststoffen, 1958-1960
- Dossiers, 13
  - Verveners/Purit, 1947-1948
  - Harm Tiepen/ir Bloemen, 1946-1949
  - Reglementen op de verveningen, 1943-1949
  - "Werkland"/ ten Cate, 1947-1950
  - Arbeidslonen, 1944-1956
  - Turfhumusprodukt "Humauby", 1948-1956
  - Landbouwschap, 1957-1958
- Dossiers, 14
  - Ontwikkelingsplan voor de gemeente Emmen, 1953
  - Turfbriketten, 1952-1960
  - Planologische Comm. Veengebied Z.O. Drenthe, 1646-1948
- Dossiers, 15
  - Turfcokes, 1941-1960
  - Peat Symposium Dublin, 1954
    Voordrachten
  - Peat Symposium Dublin, 1954
- Dossiers, 16
  - Bord na Mona, 1952-1959
    Peat abstracts
  - Werkgroep Turfhumus Onderzoek T.N.O., 1951-1956
- Dossiers, 17
  - Afstandverwarming Tuinbouwcentrum, 1954-1960
  - Huisvuil, 1957-1960
  - Friesland, 1951-1957
  - Export persturf naar Duitsland, 1955-1956
  - Plan van aanleg veenderij de Peel, 1949-1954
    Gemeente Deurne
  - Commissie Veenbedrijf, 1953
- Dossiers, 18
  - Veenvoorraad Zuid Oost Drenthe, 1950-1955
  - Proefnemingen gruisturf, 1938-1944
  - Oesterreichische Stikstoffwerke, Linz, 1955-1959
  - Stabiele humus (Hudig, van Reesema), 1953-1956
    Rapporten, publicaties, octrooien
- Dossiers, 19
  - H.J. Visscher, Emmen, 1947-1959
  - Mehrzweckmaschine Flügger, 1956
  - Dossier: Plan Zuid-Oost-Drenthe, 1949
  - N.V. Nederlandsche Turfbrikettenfabriek, 1941-1945
    Vergaderingen
  - Stookproven turf, 1926-1955
  - Reis naar Zweden, 1948
  - Reis naar Ierland, 1950
- Dossiers, 20
  - Reis naar Frankrijk, 1946-1951
  - Turfmachines, 1947-1949
    Wielandt, Strenge, Werkland, ten Cate
  - Turfmachines, 1950-1951
- Correspondentie over Veen en Turf., 1952-1960; 21
  ir Sybolts